臺灣板橋地方法院交通事件裁定　　　　96年度交聲字第1335號
原處分機關　交通部公路總局臺北區監理所板橋監理站
異　議　人
即受處分人　乙○○
上列異議人因不服交通部公路總局臺北區監理所板橋監理站於民
國96年8 月27日所為板監裁字第41-C00000000號違反道路交通管
理事件裁決書所為處分，經聲明異議，本院裁定如下：
    主  文
異議駁回。
    理  由
一、按汽車駕駛人拒絕接受酒精濃度測試之檢定者，處新臺幣（
    下同）6 萬元罰鍰，並當場移置保管該車輛及吊銷該駕駛執
    照，且3 年內不得考領駕駛執照，道路交通管理處罰條例第
    35條第4 項前段、第67條第2 項分別定有明文。
二、原處分意旨略以：異議人即受處分人乙○○於民國96年7 月
    18日2時50分，騎乘車牌號碼MAQ-569號重型機車，行經臺北
    縣板橋市○○街55巷口，拒絕臺北縣政府警察局板橋分局攔
    停酒測，經該單位舉發「酒後駕車當事人拒測」之違規，並
    經原處分機關臺北區監理所板橋監理站依道路交通管理處罰
    條例第35條第4 項前段、第67條第項之規定裁處新臺幣60,0
    00元之罰鍰，並吊銷駕駛執照，3年內禁考。
三、異議意旨略以：伊有配合吹氣酒測，尚未吹完，員警即記載
    「拒測」，且員警只叫伊吹一次，伊並沒有拒絕酒測之情形
    ，爰聲明異議，請求撤銷原處分云云。
四、經查，本案查獲情形，業經證人即臺北縣政府警察局板橋分
    局信義派出所執勤警員甲○○於本院中證稱：伊於96年7 月
    18日凌晨2 時許騎乘機車執行交通稽查勤務，行經臺北縣板
    橋市○○街廣福公園附近，看見異議人乙○○騎乘車牌號碼
    MAQ-569號重型機車闖紅燈，伊雖要求異議人停車受檢，然
    異議人並未停車，伊遂騎車在後追趕後，並在五權街55號巷
    口攔停異議人，因在異議人身上聞到酒味，所以要求異議人
    到派出所進行酒測等語，顯見本件攔停異議人並要求其進行
    酒精濃度測試並無違法之處。另異議人於派出所內進行酒測
    過程，經本院於96年10月23日勘驗錄影光碟，勘驗結果如下
    ：警員告知異議人因疑其有酒後駕車違規，故將之帶回派出
    所進行酒測；警員將酒測器交給異議人，異議人以其先前已
    吹過酒測器而拒絕，警員告知方才異議人之吹氣並未到達可
    以酒測之程度，並3 次詢問異議人否接受酒測，異議人不斷
    以剛才已有吹氣而拒絕，員警復告知異議人拒絕酒測，將掣
    發拒絕酒測之違規通知單，並即掣製違規通知單，有本院96
    年10月23日勘驗筆錄1 份在卷可稽，足見在警員明確告知異
    議人其尚未測試完成及法律效果之情形下，異議人仍拒不配
    合，警員方掣發本件違規通知單等情，異議人上揭行為自屬
    拒絕接受酒精濃度測試之違規行為無疑。另異議人雖復辯稱
    ：警員是在伊去派出所之後立刻開紅單，本件取締過程之錄
    影帶是警員開單後所錄製云云，惟並無證據可實其說，且與
    上開勘驗結果不符，無從採信，況縱認異議人所言屬實，則
    警員於預先掣發違規通知單後，亦一再詢問異議人是否接受
    酒測，惟異議人仍不斷拒絕，如上所述，其有拒絕接受酒精
    濃度測試之違規行為，亦堪認定，自不因警員是否預先掣發
    罰單而有影響，異議人前開所辯，並不足採。綜上，異議人
    確有於上揭時、地駕駛車輛遭警攔檢時，無正當理由拒絕接
    受酒精濃度測試檢定之違規行為，原處分機關依上開規定，
    裁處異議人罰鍰60,000元、吊銷駕駛執照及3 年內不得考領
    駕駛執照，核無違誤，本件異議為無理由，應予駁回。
據上論斷，應依道路交通案件處理辦法第19條，裁定如主文。
中　　華　　民　　國　　96　　年　　11　　月　　30  　日
                        臺灣板橋地方法院交通法庭
                            法  官  俞秀美
上列正本證明與原本無異。
如對本裁定不服，應於送達後 5日內，向本院提出抗告狀（應抄
                            書記官  謝怡貞
中　　華　　民　　國　　96　　年　　12　　月　　3 　　日
